---
title: "R for OLS"
author: "姓名"
date: "3/6/2019"
output: 
  html_document: 
    toc: true
    toc_depth: 3
    number_sections: true
    toc_float:
      collapsed: true
      smooth_scroll: false
    code_folding: hide
---

```{r setup, include=FALSE}
knitr::opts_chunk$set(echo = TRUE, eval=F)
```

# 參考資料

  * [dplyr minicourse, 陳柏銘](https://bookdown.org/PoMingChen/Dplyr_minicourse/)
  
  * R magrittr 套件：在 R 中使用管線（Pipe）處理資料流 - G. T. Wang. (2016). G. T. Wang. Retrieved 5 March 2019, from https://blog.gtwang.org/r/r-pipes-magrittr-package/

```{r, include=FALSE}
knitr::opts_chunk$set(echo = TRUE, message=FALSE)
```


# setup

```{r}
library("AER")
library("ggplot2")
library("dplyr")
library("knitr")
```


# dataframe物件


```{r}
data("Journals")
```


> Journal這個dataframe的結構(structure)是什麼？有幾個變數？每個變數物件的類別(class)又是什麼？

> 找出Journal資料的詳細說明。


# 資料處理：產生新變數 dplyr::mutate

```{r ch2-summary, results='hide'}
# mutate
mutate(Journals,citeprice=price/citations) -> journals
# pipe expression
Journals %>%
  mutate(
    citeprice=price/citations
    ) ->journals
#程式斷行幫助閱讀
summary(journals)
```

# 因果問句

> 期刊的價格(citeprice，平均文獻引用價格)如何影響其圖書館訂閱量(subs)? 

```{r ols-paircorr-r, echo=TRUE}
library(psych)
#select:從資料中選取東西
select(journals,citeprice,subs) ->tempDF
pairs.panels(tempDF)#生成tempDF的圖表
#pipe expression
journals %>% 
  select(citeprice,subs) %>%
  pairs.panels()
#?dplyr::想要查詢東西時
?dplyr::select
#左上圖片可直接對照至左下
#四分位圖是個不錯的東西（資料視覺化！）
```


```{r ols-paircorr2-r}
#pipe expression
journals %>% 
  select(citeprice,subs) %>%
  mutate_all(log) %>%
  pairs.panels()
#mutate_all(log):mutate+將所有變數都取log
#右偏的取log可以一到比較中間
```

> 為什麼取log後，兩者的相關度變高？它表示兩個變數變得更不獨立嗎？
X，相關度衡量線性關聯度有多強與獨立無關

# 效應評估

> 單純比較不同「期刊價格」(citeprice)的期刊所獨得的圖書館「訂閱數」(subs)變化並無法反應真正的「期刊價格」效應，原因是「立足點」並不與「期刊價格」獨立。

> 這裡「立足點」指得是什麼？


# 進階關連分析

數值變數v.s.數值變數

```{r ols-paircoor3-r, results='hide'}
# 判斷變數是否為數值類別
is_numeric<-function(x) all(is.numeric(x))
# 計算數數與citeprice的相關係數
cor_citeprice<-function(x) cor(x,journals$citeprice)

journals %>%  
  select_if(is_numeric) %>%
  summarise_all(cor_citeprice) %>%
  kable()

```

> 期刊越重要，其引用次數越高，因此高引用次數的期刊，你認為它在「低價格下的訂閱數」（立足點）會比較高還是低？

> 承上題，單純比較「期刊引用單價」高低間的「訂閱數量」差別，所估算出來的價格效果以絕對值來看會高估、還是低估？為什麼？

# 複迴歸模型
```{r}
a<-NA
#NA(Not Avalible)不確定為何
a=="NA"
```

```{r}
#traditional
lm(log(subs)~log(citeprice),data=journals)
#pipe
journals %>% 
  lm(log(subs)~log(citeprice),data=.) -> model1

#pipe
journals %>%
  lm(log(subs)~log(citeprice)+foundingyear,data=.) -> model2
```

```{r}
summary(model1)#簡介
```

# broom
和summary的功能一樣，
tidy()

augment()

glance()

```{r}
library(broom)
#可進行mutate,select...
```

```{r}
tidy(model1)
#估計值
```

```{r}
augment(model1)
#樣本點的配試值殘差值
```

```{r}
glance(model1)
```


## 模型比較

```{r ols-comp-r, results='hide', warning=FALSE}
journals %>% 
  lm(log(subs)~log(citeprice),data=.) -> model_1
journals %>%
  lm(log(subs)~log(citeprice)+foundingyear,data=.) -> model_2

library(sandwich)#asymptotic variance會呈現三明治的形狀～
library(lmtest)
library(stargazer)

#使用vcovHC函數來計算HC1型的異質變異（即橫斷面資料下的線性迴歸模型）
coeftest(model_1, vcov. = vcovHC, type="HC1") -> model_1_coeftest
coeftest(model_2, vcov. = vcovHC, type="HC1") -> model_2_coeftest
#HC = Heteroscedasticity Cross-section

stargazer(model_1, model_2, 
          se=list(model_1_coeftest[,"Std. Error"], model_2_coeftest[,2]),
          type="html",
          align=TRUE)
```













